臺灣臺北地方法院民事判決
111年度再易字第36號
再審原告    祭祀公業法人台北市高積祥

法定代理人  高誠達  


訴訟代理人  呂康德律師
再審被告    王立仁  
            王立信  
            王立智  
            王立言  
            王立群  
            王慧蓉  
上列當事人間債務人異議之訴事件，再審原告對於民國111年8月
25日本院111年度簡上字第215號確定判決提起再審之訴，本院判
決如下： 
    主  文
再審之訴駁回。
再審訴訟費用由再審原告負擔。
    理  由
一、按再審之訴，應於30日之不變期間內提起；前項期間，自判
    決確定時起算，判決於送達前確定者，自送達時起算；其再
    審之理由發生或知悉在後者，均自知悉時起算，民事訴訟法
    第500條第1項、第2項本文定有明文。經查，本件再審原告
    對於本院111年度簡上字第215號確定判決（下稱原確定判決
    ）提起再審之訴，原確定判決於民國111年8月30日送達再審
    原告，有送達證書可憑，再審原告嗣於111年9月22日具狀提
    起再審之訴，有民事再審之訴狀上之收文收狀戳章可佐，核
    無違不變期間之規定。
二、再審意旨略以：
  ㈠緣再審被告之為吳國貞之繼承人，吳國貞前向再審原告承租
    坐落臺北市華興段496之12、495之12、496之13、496之7、4
    95之9號地號之土地（下稱系爭土地），並建有未辦理保存
    登記之門牌號碼臺北市○○區○○路0段00巷00號房屋（下稱系
    爭房屋）。吳國貞前曾與再審原告因調整租金歷經爭訟，嗣
    於本院臺北簡易庭93年度簡移調字第182號成立調解，調解
    筆錄（下稱系爭調解筆錄）內容為同意租金以次年「臺灣北
    部地區之蓬萊白米批發價為計算之基準」，此後即成為每年
    再審原告收取土地租金之依據。吳國貞於108年2月25日過世
    ，再審被告為吳國貞之繼承人，而吳國貞自99年起8月起至1
    08年8月共累積欠租新臺幣（下同）26萬7,457元，再審原告
    遂持系爭調解筆錄為執行名義，聲請強制執行查封再審被告
    共同繼承之系爭房屋，經本院109年度司執字第13893號給付
    租金強制執行事件受理。然再審被告等以未積欠租金為由，
    依強制執行法第14條第1項規定，向本院新店簡易庭提起債
    務人異議之訴，經以109年度店簡字第1001號判決駁回，再
    審被告提起上訴，並於111年3月21日將再審原告請求金額26
    萬7,457元先行匯入再審原告帳戶，再審原告於111年5月23
    日撤回強制執行。嗣再審被告於二審審理程序中將債務人異
    議之訴變更為給付之訴，請求再審原告返回所先行匯入26萬
    7,457元之不當得利，經本院以原確定判決判定再審原告應
    給付再審被告26萬7,457元及相關利息而確定。 
  ㈡原確定判決以吳國貞於98年起即以桃園市米價計算繳租，而
    再審原告並未於103年前爭執計價方式或催繳租金差額，應
    認系爭調解筆錄並非以單一特定顯示地區之米價為計租基礎
    ，然再審原告於原確定判決審理中，曾提出自104年起包含
    催告信函、通知函、律師函之文件共6份，內容均為再審原
    告對於吳國貞以桃園市白米批發價折算租金之計價方式為爭
    執，主張應以公告當年度之臺北市白米批發價格為計算基礎
    ，且自104年以來均每年催繳租金差額。原確定判決以再審
    原告對於99年至103年未以存證信函爭執或催付，但對再審
    原告於104年至108年催告吳國貞給付租金差額之相關重要證
    據均漏未審酌，顯有影響裁判之重要證物，漏未斟酌，判決
    難謂適法。再審原告以原確定判決，就足影響於裁判之重要
    證物，漏未斟酌者，有民事訴訟法第497條（436之7條）之
    再審事由，對原確定判決提起再審之訴。
  ㈢並聲明：⒈原確定判決廢棄。⒉以上廢棄部分，再審被告變更
    之訴駁回。
三、經查：
  ㈠按民事訴訟法第436條之7規定：「對於簡易訴訟程序之第二
    審確定終局裁判，如就足影響於裁判之重要證物，漏未斟酌
    者，亦得提起再審之訴或聲請再審。」，所謂就足影響於判
    決之重要證物漏未斟酌，係指足以影響判決基礎之重要證物
    ，雖在前訴訟程序業已提出，然未經確定判決加以斟酌，或
    忽視當事人聲明之證據而不予調查，或依聲請或依職權調查
    之證據未為判斷，且以該證物足以動搖原確定判決基礎者為
    限。又依同法第466條不得上訴於第三審法院之事件，除同
    法第496條規定外，其經第二審確定之判決，如就足影響於
    判決之重要證物，漏未斟酌者，亦得提起再審之訴，同法第
    497條亦有明文。惟所謂「重要證物漏未斟酌」，係指當事
    人在前訴訟程序已經提出，第二審確定判決漏未於判決理由
    中斟酌者而言；申言之，該項證物如經斟酌，原確定判決將
    不致為如此之論斷，若縱經斟酌亦不足影響原確定判決之內
    容，或原確定判決曾於理由中說明其為不必要之證據者，均
    與本條規定之要件不符。
　⑵再審原告所提出再審證物一即110年11月25日陳報狀即所有包
    含104年9月16日存證信函、105年10月3日存證信函、106年5
    月10日函、107年12月19日宏德法律事務所律師函及回執、1
    08年1月3日宏德法律事務所律師函及回執、吳國貞108年1月
    3日存證信函共6份附件文件，作為催告吳國貞給付租金差額
    之相關證據，均已於原確定判決之一審簡易程序中提出（10
    9年度店簡字卷〈下稱店簡字卷〉二第77至113頁），原確定判
    決並已審酌而於判決第7頁第16行以下，論及再審原告所提
    出之存證信函，執此認定再審原告係至104年9月6日寄發存
    證信函請求回溯補足租金差額等情，顯已就再審原告所提出
    之本件再審證物與其他證據資料互相勾稽並為判斷及認定。
    且原確定判決理由中亦敘明再審原告其餘攻擊、防禦方法及
    證據調查，核與判決結果不生影響，故不逐一論述等語。綜
    上暨依據上開規定，前訴訟程序第二審即原確定判決並無再
    審原告所述對重要證物漏未斟酌之情事，即難認有再審原告
    所述合於法定再審之事由。 
四、綜上所述，再審原告主張原確定判決有民事訴訟法第436條
    之7、第497條之再審事由提起本件再審之訴，並指摘原確定
    判決不當，求予廢棄改判云云，顯無理由，爰依同法第502
    條第2項規定，不經言詞辯論，逕予判決駁回。
五、據上論結，本件再審之訴顯無理由，爰依民事訴訟法第502
    條第2項、第78條，判決如主文。
中　　華　　民　　國　　111 　年　　12  　月　　6 　　日
                  民事第二庭  審判長法  官 林禎瑩
                                
                                    法  官 蔡英雌 
                                    
                                    法　官 林怡君
                                    
不得上訴。
以上正本係照原本作成。
本判決不得上訴。
中　　華　　民　　國　　111 　年　　12　　月　　6　　日
                              書記官  林昀潔 